【裁判字號】    95,訴,534
【裁判日期】    950901
【裁判案由】    搶奪
【裁判全文】
臺灣基隆地方法院刑事判決               95年度訴字第534號
公  訴  人  臺灣基隆地方法院檢察署檢察官
被      告  乙○○
上列被告因搶奪案件，經檢察官提起公訴（95年度偵字第2913號
），嗣經本院合議改採簡式審判程序審理，本院判決如下：
    主  文
乙○○意圖為自己不法之所有，而搶奪他人之動產，累犯，處有
期徒刑捌月。
扣案之安全帽壹頂沒收。
    事  實
一、乙○○於民國93年間染上施用毒品之惡習，因而缺錢花用，
    遂於95年6月18日凌晨2時30分許騎乘丙○○所有，由其使用
    之車牌號碼RZW-196號機車，至基隆市中山區○○○路一帶
    尋找作案目標，適有夜歸婦女戊○○手持皮包獨自行走於同
    路73巷間，其見機不可失，遂步行尾隨戊○○，至同巷73號
    前即基於意圖為自己不法之所有，自後方徒手搶奪戊○○左
    手所持之皮包1個（內有新臺幣（下同）約45000元、國民身
    分證、國民健康保險卡、基隆第二信用合作社提款卡各1張
    、印章1枚及DBEL326型序號00000000000000號行動電話1具
    ）得手後逃逸。乙○○復基於意圖為自己不法之所有，於同
    日上午持上開搶奪所得之行動電話至基隆市○○區○○路法
    國公墓前，向在該處擺放中古手機攤位不知情之丁○○詐稱
    ：該行動電話係其太太所有，其來源合法無虞，丁○○信以
    為真，不知該行動電話為贓物，陷於錯誤，遂同意讓乙○○
    以新台幣（下同）500元之代價與其換購另具中古市值約250
    0元之國際牌X400型行動電話1具使用。嗣經戊○○報警查詢
    其原使用手機雙向通聯紀錄及密碼，察覺已由犯嫌換購予丁○○，再以丁○○之行動電話門號查知犯嫌當時試用之上開
    換購之國際牌X400型行動電話內碼，而調取該行動電話之通
    聯紀錄，發現插入0000000000門號SIM卡而使用該行動電話
    之人為王家慶，然王家慶向警供稱該門號已解約、現非其使
    用，再經由王家慶當場撥打該門號後，即由乙○○接聽答稱
    ：「你在祥豐街的OK便利店等我，我馬上就到」，警方察覺
    乙○○涉有重嫌，遂至基隆市○○街與正榮街口埋伏並拘提
    到案說明始悉上情。
二、案經基隆市警察局第四分局報告臺灣基隆地方法院檢察署檢
    察官偵查起訴。
    理  由
一、訊據被告乙○○對於上開坦認不諱，核與被害人戊○○於警
    詢中之指訴、證人丁○○於本院審理中之證述互核一致，此
    外，復有自丁○○處尋獲之DBEL326型序號00000000000000
    號行動電話1具之照片、案發現場錄影翻攝之照片附卷可稽
    ，至尋獲之金錢900元、名片、該DBEL326型行動電話均由被
    害人戊○○領回並出具贓物認領保管單存卷可佐，是本件事
    證明確，被告犯行堪以認定。末以，證人即本件查獲員警汪
    俊麒於本院審理時證稱「（問：本件是如何循線破獲？）我
    們先查被害人的通聯紀錄，得知被害人被搶的手機內碼，後
    來有查到丁○○有用過這個內碼的手機，後來我們去問丁○○，丁○○說是不詳姓名男子賣這隻手機給他，他說賣他手
    機那個人有和他換購一支國際牌行動電話，但是他當時有以
    他自己的0000000000門號的SIM卡插入國際牌的行動電話裡
    面，讓消費者即犯嫌來試用，所以我們就依據0000000000門
    號的通聯紀錄得知國際牌的內碼，再查這隻手機內碼的通聯
    紀錄查出一個叫做王家慶的人有使用這隻手機，我們去王家
    慶家找王家慶，問他這隻電話是誰在使用，他說他不知道，
    他說這隻門號是易付卡，他說他已經沒有再用，他雖然有向
    電信公司解約，但是電信公司沒有將登記的姓名資料更新，
    因為我們沒有辦法相信王家慶的說法，王家慶就說他可以當
    場打這隻電話證明電話不是他在使用，結果接電話的人就是
    被告，王家慶電話接通之後，尚未出聲，被告就直接說「你
    在祥豐街的OK便利店等我，我馬上就到」，當時我就在電話
    旁邊也有聽到，所以我們就到該處埋伏，結果後來來的人就
    是被告。」等語，足見被告係經警方循線主動破獲，其無自
    首問題，併此指明。
二、核被告所為，係犯刑法第325條第1項之搶奪罪、第339條第
    1項之詐欺取財罪。查被告行為後，94年1月7日修正公布之
    刑法，自95年7月1日施行，修正後之刑法刪除第55條關於牽
    連犯之規定。本件被告所犯上開2罪具有方法結果之牽連犯
    之關係，依修正前即行為時之規定，應從一重之搶奪罪處斷
    ；依修正後之刑法既已刪除牽連犯之規定，則所犯上述各罪
    應依數罪併罰之規定分論併罰。比較新舊法之規定，修正後
    之規定並非較有利於被告，依刑法第2條第1項之規定，應適
    用行為時之法律，即適用修正前刑法第55條牽連犯之規定，
    從一重之搶奪罪處斷；公訴人雖未起訴被告詐欺犯行，然該
    犯行既與已起訴部分具有牽連犯裁判上一罪之關係，自在本
    院得一併審究之範圍內。爰審酌被告搶得財物之價值、其詐
    欺所得、其犯罪手段、犯後態度尚佳等一切情狀，量處如主
    文所示之刑。另刑法第339條第1項係72年6月26日以前修正
    之刑法條文，該條項之罰金刑，按罰金罰鍰提高標準條例第
    1條前段之規定，提高（以銀元計）至十倍，而按95年6月24
    日修正公布、自95年7月1日施行之刑法施行法第1條之1第2
    項前段之規定，該條項之罰金刑，提高（以新台幣計）至卅
    倍，二者經適用後之罰金刑提高規定並無不同，應逕依罰金
    罰鍰提高標準條例第1條前段之規定以提高罰金刑。末以，
    扣案之安全帽係被告所有，供其犯案時遮掩面貌之用，業據
    其供陳在案，應依刑法第38條第1項第2款規定宣告沒收；至
    拖鞋1雙、國際牌手機1支，前者與犯案無關，後者則係被告
    向被害人丁○○詐取而來之物，均不諭知沒收。
據上論斷，應依刑事訴訟法第273條之1第1項、第299條第1項前
段，刑法第2條第1項前段、第325條第1項、第339條第1項、修正
前第55條、第38條第1項第2款，罰金罰鍰提高標準條例第1條前
段，判決如主文。
本案經檢察官甲○○到庭執行職務
中    華    民    國    95    年    9     月    1     日
                  刑事第四庭法    官  曾雨明
以上正本證明與原本無異。
對於本件判決如有不服，應於收受送達後10日內，向本院提出上
訴書狀，上訴於臺灣高等法院。
中    華    民    國    95    年    9     月    6     日
                            書 記 官  王靜敏
附錄法條：
刑法第325條第1項：
意圖為自己或第三人不法之所有，而搶奪他人之動產者，處6月
以上5年以下有期徒刑。
刑法第339條第1項：
意圖為自己或第三人不法之所有，以詐術使人將本人或第三人之
物交付者，處5年以下有期徒刑、拘役或科或併科1000元以下罰
金。


司法院資訊處製作；財團法人民間司法改革基金會備份。
